【裁判字號】    92,上訴,435
【裁判日期】    920404
【裁判案由】    違反毒品危害防制條例
【裁判全文】
臺灣高等法院高雄分院刑事判決                    九十二年度上訴字第四三五號
    上  訴  人  臺灣屏東地方法院檢察署檢察官
    被      告  甲○○
右上訴人因被告違反毒品危害防制條例案件，不服臺灣屏東地方法院九十一年度訴字
第七一八號中華民國九十二年一月十六日第一審判決（起訴案號：臺灣屏東地方法院
檢察署九十一年度毒偵字第九四○號、第一○○一號、第一○九六號、第一一一二號
），提起上訴，及移
      主  文
原判決撤銷。
甲○○連續施用第一級毒品，累犯，處有期徒刑壹年參月；又連續施用第二級毒品，
累犯，處有期徒刑拾壹月，扣案之第二級毒品安非他命壹包（毛重零點貳公克）沒收
銷燬之。應執行有期徒刑貳年，扣案之第二級毒品安非他命壹包（毛重零點貳公克）
沒收銷燬之。
     事  實
一、甲○○曾於民國八十四年間因違反肅清煙毒條例及麻醉藥品管理條例等案件，經
    法院判處有期徒刑三年五月、九月確定，應執行有期徒刑四年，於八十五年三月
    十二日入監執行後，並於八十七年十二月十四日假釋出監，嗣經法院判決撤銷假
    釋入監執行，甫於九十一年一月二十五日縮刑期滿，翌日即一月二十六日出監執
    行完畢。又前因施用第一級毒品海洛因案件，經臺灣屏東地方法院裁定送觀察、
    勒戒後，經評定認為有繼續施用毒品之傾向，再經臺灣屏東地方法院裁定令入臺
    灣屏東戒治所施以強制戒治，因其戒治成效良好，經評定為成績合格而經臺灣屏
    東地方法院院裁定停止戒治，所餘戒治期間付保護管束，嗣因保護管束期滿未經
    撤銷，經臺灣屏東地方法院檢察署檢察官於八十九年九月二十五日以八十九年度
    戒毒偵字第三九六號為不起訴處分確定。詎甲○○仍未戒絕，分別基於施用第一
    級毒品海洛因、第二級毒品安非他命之概括犯意，自九十一年五月中旬某日起至
    同年十二月十七日上午八時三十分止，在其位於屏東縣萬丹鄉○○村○○路二八
    八號住處及同村之產業道路等處，以將毒品海洛因摻水以針筒注射血管之方式，
    及以將安非他命放入玻璃球內下方點火加熱，並以口鼻吸食蒸發氣體之方式，連
    續施用第一級毒品海洛因、第二級毒品安非他命多次（平均二、三日施用一次或
    一、二月施用一次）。嗣先後於下列時、地為警查獲：(1)九十一年六月二十二日
    晚上十時三十分許，甲○○騎乘機車行經屏東市○○路尾牛稠溪旁產業道路時為
    警查獲，經採集其尿液送驗結果，呈鴉片類（嗎啡）陽性反應；(2)復於同年八月
    十七日凌晨四時三十分許，在屏東縣潮州鎮○○路四十五號百樂遊藝場前為警查
    獲，並扣得非其所有之注射針筒一支，經採集其尿液經送驗結果，呈鴉片類（嗎
    啡）及安非他命類（甲基安非他命）陽性反應；(3)又於同年九月七日十二時許，
    為警持搜索票前往屏東市○○○路○段二四七之二號四樓搜索時，當場查獲甲○
    ○及屋主林興順、邱新立、許正隆（均由檢察官另案偵辦）等人在場，經採集其
    尿液經送驗結果，呈鴉片類（嗎啡）及安非他命類（甲基安非他命）陽性反應。
    (4)再於同年九月十日十三時四十分許，在屏東縣萬丹鄉○○村○○街二六○號韋
    強超商前查獲，且自甲○○所駕駛車號八Ｍ－五六七七號自用小客車內，扣得第
    二級毒品安非他命一小包（毛重○‧二公克）及非傅寶清所有之注射針筒二支，
    經採集其尿液送驗結果，呈鴉片類（嗎啡）及安非他命類（甲基安非他命）陽性
    反應。(5)末於同年十二月十七日上午八時三十分最後一次施用毒品後不久，即為
    警查獲，經採集其尿液送驗結果，呈鴉片類（嗎啡）及安非他命類（甲基安非他
    命）陽性反應，始悉上情。
二、案經屏東縣警察局移送、屏東縣警察局屏東分局、潮州分局報告臺灣屏東地方法
    院檢察署檢察官偵查起訴及同署檢察官移送併案審理。
     理  由
一、右揭事實，訊據被告甲○○於原審及本院審理中坦承不諱，且被告先後於右揭時
    、地遭查獲後，為警採尿經送鑑定檢驗結果，其中右揭(1)部分，呈鴉片類（嗎啡
    ）陽性反應，其餘(2)至(5)部分，均呈鴉片類（嗎啡）及安非他命類（甲基安非他
    命）陽性反應，有屏東縣衛生局煙毒及麻醉藥品類委託檢驗結果通知書四份（右
    揭(2)部分，卷無該衛生局初驗報告）、臺灣檢驗科技股份有限公司濫用藥物尿液
    檢驗報告四份在卷可稽，此外，復有自被告車內起獲之安非他命一小包（毛重○
    ‧二公克）扣案可佐，而該甲基安非他命晶體，經檢驗結果，確含安非他命成分
    ，有屏東分局查獲毒品初步檢驗報告單附卷可稽。足徵被告之自白，應與事實相
    符，而堪採信。被告前因施用第一級毒品海洛因案件，經臺灣屏東地方法院裁定
    送觀察、勒戒後，經評定認為有繼續施用毒品之傾向，再經臺灣屏東地方法院裁
    定令入臺灣屏東戒治所施以強制戒治，因其戒治成效良好，經評定為成績合格而
    經臺灣屏東地方法院院裁定停止戒治，所餘戒治期間付保護管束，嗣因保護管束
    期滿未經撤銷，經臺灣屏東地方法院檢察署檢察官於八十九年九月二十五日以八
    十九年度戒毒偵字第三九六號為不起訴處分確定，有刑案資料查註紀錄表、臺灣
    高等法院被告全國前案紀錄表及上開不起訴處分書附卷足憑，是被告係因停止戒
    治交付保護管束期滿，經檢察官依毒品危害防制條例第二十三條第一項為不起訴
    處分確定後，五年內再犯施用第一級、第二級毒品之罪，甚為明確，其犯行洵堪
    認定，應依法論科。
二、按海洛因係毒品危害防制條例所定之第一級毒品，而安非他命則係同條例所定之
    第二級毒品，均不得非法施用。是核被告甲○○所為，係犯毒品危害防制條例第
    十條第一項之施用第一級毒品罪、及同條第二項之施用第二級毒品罪。被告為施
    用毒品海洛因及安非他命而分別持有上開毒品之低度行為，已為其施用之高度行
    為所吸收，均不另論罪。被告多次施用第一級毒品海洛因、第二級毒品安非他命
    之犯行，時間緊接，方法相同，觸犯構成要件相同之罪名，顯係基於概括犯意反
    覆為之，均應依連續犯之規定論以一罪，並各加重其刑。檢察官移送併辦即被告
    施用第一級、第二級毒品犯行迄至九十一年十二月十七日上午八時三十分止部分
    ，雖未經起訴，然與起訴事實有連續犯之裁判上一罪關係，為起訴效力所及，自
    應由本院併予審理。被告所犯施用第一級毒品及施用第二級毒品之二罪間，犯意
    各別，行為互殊，應予分論併罰。被告曾於八十四年間因違反肅清煙毒條例及麻
    醉藥品管理條例等案件，經法院判處有期徒刑三年五月、九月確定，應執行有期
    徒刑四年，於八十五年三月十二日入監執行後，並於八十七年十二月十四日假釋
    出監，嗣經法院判決撤銷假釋入監執行，甫於九十一年一月二十五日縮刑期滿，
    翌日即一月二十六日出監執行完畢，有臺灣高等法院被告全國前案紀錄表在卷可
    按，其受有期徒刑執行完畢後，五年內再犯本件有期徒刑以上刑之罪，為累犯，
    應依法遞加重其刑。
三、原審予以被告論罪科刑，固非無見，惟查：檢察官移送併案部分，認被告施用毒
    品之期間，迄至九十一年十二月十七日上午八時三十分止，與起訴部分有連續犯
    裁判上一罪關係，為起訴效力所及，應併案審理已如前述，原判決未及併予審理
    ，容有未合，檢察官上訴，執此指摘原判決不當，為有理由，自應由本院將原判
    決撤銷改判，爰審酌被告有煙毒、麻藥之前科素行、施用毒品係戕害自身健康、
    、施用期間之長短及犯後坦承犯行且態度尚佳等一切情狀，分別量處如主文所示
    之刑，並定其應執行之刑。扣案之第二級毒品安非他命一小包（毛重○‧二公克
    ），被告雖否認為其所有，惟既屬查獲之毒品，仍應依毒品危害防制條例第十八
    條第一項前段之規定，併予宣告沒收銷燬之。至扣案之針筒三支，並非違禁物，
    且被告否認為其所有，復查無積極證據足認確屬被告所有且為供犯罪或預備犯罪
    所用之物，爰不另予宣告沒收，併此敘明。
據上論斷，應依刑事訴訟法第三百六十九條條第一項前段、第三百六十四條、第二百
九十九條第一項前段，毒品危害防制條例第十條第一項、第二項、第十八條第一項前
段，刑法第十一條前段、第五十六條、第四十七條、第五十一條第五款，判決如主文
。
本案經檢察官林應華到庭執行職務
中      華      民      國      九十二    年      四      月     四     日
                              臺灣高等法院高雄分院刑事第七庭
                                  審判長法官  李春昌
                                        法官  黃憲文
                                        法官  莊飛宗
右正本證明與原本無異。
施用第一級毒品部分如不服本判決應於收受本判決後十日內向本院提出上訴書狀，其
未述上訴理由者，並得於提起上訴後十日內向本院補提理由書狀（均須按他造當事
人之人數附繕本)「切勿逕送上級法院」。
施用第二級毒品部分不得上訴。
                                      書記官  張明賢
中    華    民    國     九十二     年       四       月       七       日
附錄本案論罪法條：
毒品危害防制條例第十條：
施用第一級毒品者，處六月以上五年以下有期徒刑。
施用第二級毒品者，處三年以下有期徒刑。
                                                                        Ｆ


司法院資訊處製作；財團法人民間司法改革基金會備份。
